【裁判字號】    99,易,621
【裁判日期】    991129
【裁判案由】    竊盜
【裁判全文】
臺灣桃園地方法院刑事判決               99年度易字第621號
公  訴  人  臺灣桃園地方法院檢察署檢察官
被      告  徐進發
上列被告因竊盜案件，經檢察官提起公訴（98年度偵字第26857
號），本院判決如下：
    主  文
徐進發結夥三人以上竊盜，共貳罪，均累犯，各處有期徒刑捌月
。應執行有期徒刑壹年貳月。
    事  實
一、徐進發前於民國82年間因違反肅清煙毒條例案件，經本院判
    處有期徒刑3 年1 月確定，於83年7 月15日送監執行，85年
    2 月9 日縮短刑期假釋出監，嗣於保護管束期間即86年間又
    因違反肅清煙毒條例案件，經臺灣高等法院判處有期徒刑3
    年6 月確定，前案據以撤銷假釋，於87年8 月16日入監續服
    前案殘刑1 年4 月19日及上開徒刑3 年6 月，嗣於90年5 月
    25日縮短刑期假釋出監，惟於保護管束期間即92年10月11日
    再因違反毒品危害防制條例案件，經本院判處有期徒刑7 月
    確定，前案再據以撤銷假釋，於92年6 月5 日入監續服殘刑
    2 年4 月28日及上開徒刑7 月，於95年10月8 日縮刑期滿執
    行完畢。詎徐進發猶不知悔悟，基於意圖為他人不法所有之
    犯意聯絡，由徐進發駕駛車號不詳之香檳色馬自達車輛搭載
    游祐宗、吳淑貞（2 人均經另案判決確定）四處找尋下手行
    竊之目標：
  (一)於98年9 月26日晚間9 時許，徐進發駕駛上開馬自達車輛，
    搭載游祐宗及吳淑貞，至桃園縣八德市○○路與國豐二街口
    時，見該處停放多部車輛，因認有機可乘，徐進發即停車，
    推由游祐宗下車持非其所有之自備鑰匙（未扣案），以撬開
    車門、發動電門方式，竊取施曉強所有之車號7022-DR 號自
    小客車及身分證、健保卡、普通小型車駕照等證件，徐進發
    、吳淑貞則留在車上把風，得手後，游祐宗即撥打不詳之行
    動電話予吳淑貞，告知其已得手並約定會合地點，徐進發即
    駕駛上開馬自達車輛搭載吳淑貞至會合地點與駕駛甫竊得前
    揭自小客車之游祐宗會合。
  (二)於98年10月10日下午1 時許，徐進發駕駛上開馬自達車輛，
    搭載游祐宗及吳淑貞，至桃園縣桃園市○○路143 號前時，
    見該處停放多部車輛，因認有機可乘，徐進發即停車，推由
    游祐宗下車持非其所有之自備鑰匙（未扣案），以撬開車門
    、發動電門方式，竊取洪語捷所使用之車號3356-JZ 號自小
    客車及其行照、桃園縣桃園市○○路○段58號3 樓住處鑰匙
    1 串，徐進發、吳淑貞則留在車上把風，得手後，游祐宗即
    撥打不詳之行動電話予吳淑貞，告知其已得手並約定會合地
    點，徐進發即駕駛上開馬自達車輛搭載吳淑貞至會合地點與
    駕駛甫竊得前揭自小客車之游祐宗會合。
二、案經桃園縣政府警察局桃園分局報告臺灣桃園地方法院檢察
    署檢察官偵查起訴。
    理  由
壹、證據能力方面
一、按被告之自白，須非出於強暴、脅迫、利誘、詐欺、違法羈
    押或其他不正方法，且與事實相符者，始得採為認定被告犯
    罪事實之證據，此觀刑事訴訟法第156 條第1 項規定甚明。
    此項證據能力之限制，係以被告之自白必須出於其自由意志
    之發動，用以確保自白之真實性。而所謂非任意性之自白，
    係指實施刑事訴訟之公務員以強暴、脅迫、詐欺、利誘、疲
    勞訊問、違法羈押或其他不正方法取得之自白而言，而此等
    不正方法必須所實施之方法對於被告或共同被告足以產生自
    由意志之壓制而造成違反意願之效果者，始足當之（最高法
    院99年度臺上字第2210號判決參照）。被告徐進發於警詢、
    偵訊中之自白，經本院勘驗警詢錄音、偵訊錄影錄音結果，
    均係以一問一答方式訊（詢）問被告，檢察官與司法警察均
    語氣溫和剴切、音量適中，無任何不正訊（詢）問之情，被
    告於警詢、偵訊中亦陳述流暢，對於開放性之問題均能清楚
    回答，對於本案起訴事實以外之犯罪嫌疑復可憑己意否認犯
    罪。且被告於警詢中未有任何身體不適之跡象，於偵訊中雖
    出現不適情形，然檢察官即命法警搬椅子供其坐下應訊，被
    告亦先後主動供承本件兩次竊盜犯行，而應答情形正常，堪
    認被告自白當時毫無因身體不適導致意識不清，影響自白任
    意性之情事（見本院99年易字第621 號卷第138 頁），故被
    告警詢、偵訊中之自白，堪認具有任意性，自得執為對其不
    利認定之依據。
二、按被告以外之人於偵查中向檢察官所為之陳述，除顯有不可
    信之情況者外，得為證據，刑事訴訟法第159 條之1 第2 項
    定有明文。證人即共犯游祐宗、吳淑貞於檢察官偵查中經具
    結後所為之陳述，自得為證據。被告於本院準備程序中業不
    爭執證人於偵查中向檢察官所為之陳述之證據能力，且按現
    行刑事訴訟法關於行通常審判程序之案件，為保障被告之反
    對詰問權，復對證人採交互詰問制度，其未經詰問者，僅屬
    未經合法調查之證據，並非無證據能力。此項詰問權之欠缺
    ，非不得於審判中由被告行使以資補正，而完足為經合法調
    查之證據（最高法院98年度臺上字第2971號判決意旨參照）
    。查本件審理時已傳喚上開證人到庭使被告有行使反對詰問
    權之機會，是其等於偵查時向檢察官所為之陳述，即具有證
    據能力。
三、按被告以外之人於審判外之陳述，雖不符合同法第159 條之
    1 至第159 條之4 之規定，但經當事人於審判程序同意作為
    證據，法院審酌該言詞陳述或書面陳述作成時之情況，認為
    適當者，亦得為證據，刑事訴訟法第159 條之5 第1 項定有
    明文。被害人施曉強、洪語婕於警詢中之陳述，係被告以外
    之人於審判外之陳述，當事人於本院準備程序同意作為證據
    ，本院審酌上開證據資料製作時之情況，且無違法不當及證
    明力明顯過低之瑕疵，認以之作為證據應屬適當，揆諸前揭
    規定，認該等審判外陳述均有證據能力。
貳、認定事實之理由及依據
一、上開犯罪事實，訊據被告矢口否認有何竊盜犯行，辯稱：伊
    沒有於上開時、地搭載游祐宗、吳淑貞至行竊現場，伊因曾
    檢舉游祐宗、吳淑貞偷竊，遭到游祐宗、吳淑貞挾怨報復云
    云。經查：
  (一)上開犯罪事實，業據被告徐進發於98年11月17日警詢、檢察
    官訊問時坦承不諱（見98年度偵字第26857 號卷第11-12 頁
    、第120 頁），略以伊駕駛香檳色馬自達車輛，載游祐宗、
    吳淑貞沿路尋找馬自達三之自小客車，並於上開時、地由游
    祐宗下車竊取車號7022-DR 、3356-JR 號自小客車，得手後
    ，游祐宗就駕駛剛竊得之車輛離開，伊亦載吳淑貞離開等語
    。並據證人即共犯游祐宗、吳淑貞證述明確，吳淑貞於本院
    審判中結證稱：車號3356-JZ 、7022-DR 號自小客車確係徐
    進發以香檳色馬自達車輛載伊等於上開時、地所竊得，是伊
    打電話叫徐進發至伊住處載伊等，徐進發當時就知道伊等要
    去偷車，游祐宗行竊得手後亦會打電話給伊，伊再轉告徐進
    發開車載伊去與游祐宗會合等語；游祐宗於本院審判中結證
    除與吳淑貞相符部分之外，另略謂：徐進發是行竊當時開車
    之人，伊與吳淑貞均不能決定行車方向與停車地點，伊是在
    車多的地方下車，伊會跟徐進發講「這邊有車，我下去看看
    」，徐進發即知道伊要偷車了等語（均見本院99年11月2 日
    審判筆錄）。證人2 人前揭證述，與游祐宗、吳淑貞於檢察
    官偵訊中分別結證稱徐進發知道伊等在偷車，其載伊等到處
    晃尋找下手目標，於上開時、地竊得前揭2 車（見98年度偵
    字第26857 號卷127 頁）；徐進發載伊等時，就知道伊等要
    偷車，而於上開時、地竊得前揭2 車（見同上偵卷第133 頁
    ）等語相符，是以證人2 人非惟各於偵查、審理中所述前後
    一致，且內容亦互核相符，堪可採信。又前揭2 車及車上財
    物於上開時、地遭竊一節，復分別經被害人施曉強、洪語婕
    於警詢中陳述明確（分見同上偵卷第96-97 、83-85 頁），
    並有施曉強案件基本資料、贓物認領保管單、洪語婕桃園縣
    政府警察局車輛尋獲輸入單、贓物認領保管單、遺失物照片
    等在卷（分見同上偵卷第86-87 、98-100頁）可稽。是被告
    徐進發就上開犯罪事實與游祐宗、吳淑貞有犯意聯絡、行為
    分擔，已足認定。
  (二)至被告徐進發雖辯稱遭游祐宗、吳淑貞挾怨報復云云，據證
    人游祐宗於另案檢察官偵訊中結證稱其與徐進發絕無恩怨，
    而係徐進發要求伊翻供其指正為挾怨報復等語（見本院卷第
    130 頁背面），則被告徐進發上開所辯，已乏其據。再者，
    吳淑貞、游祐宗確實一度於準備程序中有迴護被告徐進發之
    情，茍如被告徐進發所稱，伊與游祐宗、吳淑貞有仇隙，本
    案是證人2 人挾怨報復，則證人2 人何以尚有迴護被告徐進
    發之情？又證人吳淑貞、游祐宗與被告徐進發共犯本案部分
    ，皆經另案判決確定並發監執行，自均無誣陷被告徐進發而
    甘冒偽證罪重典之必要，則被告徐進發上開所辯，自非可採
    。
  (三)又被告徐進發之自白既經本院認定具有任意性，已如前述，
    被告猶辯稱其警詢當日雖未受不正詢問，但因提藥致意識不
    能集中云云，證人即製作警詢筆錄員警吳振盛於審判中結證
    稱：製作被告警詢筆錄時被告精神狀態均正常，提藥是被告
    遭拘提當晚被告主張夜間不接受詢問時才有的情形，且製作
    被告徐進發自白之警詢筆錄前，未對其提示游祐宗、吳淑貞
    之警詢筆錄或告以細節，全部犯罪情節皆是被告徐進發自己
    陳述的等語（見99年11月2 日審判筆錄），核與本院前揭勘
    驗警詢錄音之結果相符，故被告猶執前詞狡辯，全屬無稽，
    洵非可採。
  (四)又證人游祐宗、吳淑貞雖前經內政部警政署刑事警察局實施
    測謊鑑定結果認：「受測人游祐宗、吳淑貞於測前會談否認
    有關本案徐進發開車載渠前往行竊，經測試結果無不實反應
    」等語，有該局99年10月4 日刑鑑字第0990137641號鑑定書
    在卷可參（見本院卷第105 頁）。按測謊之鑑驗，係就受測
    人對相關事項之詢答，對應其神經、呼吸、心跳等反應而判
    斷，其鑑驗結果有時亦因受測人之生理、心理因素而受影響
    ，測謊鑑驗之結果既會受到受測人之生理、心理因素而受影
    響，且人的行為、思想又無法量化，則測謊自不能如物理、
    化學試驗般獲得絕對之正確性，測謊之結果應係有其他可資
    信賴之積極或消極證據存在之情形下，作為補強證據證明力
    參考之用，而非可作為判斷事實之唯一及絕對之憑證（最高
    法院97年度臺上字第2200號判決意旨參照）。是上開鑑定結
    果，本即非可作為判斷事實之唯一及絕對之憑證，況上開鑑
    定係就「徐進發有沒有開車載你去行竊」為測謊鑑定，並非
    專針對本件被告於98年9 月26日晚間9 時許、同年10月10日
    下午1 時許是否有開車載證人2 人去行竊為測謊鑑定，且該
    詢問之設題亦欠明確，蓋所稱「開車載你去行竊」，就游祐
    宗、吳淑貞有因其個人主觀認知，認被告徐進發既非實際下
    手行竊之人，而對法律評價認知有誤致影響檢驗結果之可能
    。又證人2 人均有施用毒品之習慣，有各該臺灣高等法院被
    告前案紀錄表在卷可稽，而施用毒品者會影響受測者於案發
    時之認知及受測時之生理反應，有臺灣桃園地方法院檢察署
    公務電話紀錄在卷可參，則證人2 人是否因施用毒品致影響
    測謊圖譜之判讀，顯非無疑，測謊結果復與其等歷次證述內
    容相左，自難僅以該測謊結果逕為有利被告之認定。
  (五)按共同實施犯罪行為，在合同意思範圍內，相互利用他人之
    行為，以達其犯罪之目的，原不必每一階段均參與，祇須分
    擔犯罪行為之一部，即應對於全部所發生之結果共同負責。
    。又刑法上所謂結夥三人以上係指有共同犯罪之故意，結為
    一夥而言。把風行為，在排除犯罪障礙，助成犯罪之實現，
    在合同意思範圍內分擔犯罪行為之一部，故亦係共同正犯而
    應計入結夥之內（最高法院28年上字第3110號判例、72年度
    臺上字第3201號判決意旨參照）。本件被告徐進發與證人游
    祐宗、吳淑貞共同謀議為上開2 次竊盜犯行，並推由證人游
    祐宗實際下手行竊，而被告徐進發、證人吳淑貞負責把風，
    其等既在合同意思範圍內各分擔犯罪行為之一部，自均為共
    同正犯，自應計入結夥之內。
  (六)綜上所述，被告徐進發犯罪事證明確，應依法論科。
二、核被告所為，均係犯刑法第321 條第1 項第4 項之結夥三人
    以上竊盜罪。其與游祐宗、吳淑貞有犯意聯絡、行為分擔，
    應論以共同正犯。又其所犯上開2 罪間，犯意各別，行為互
    殊，應分論併罰。被告前有如事實欄所載犯罪科刑及執行完
    畢之紀錄，有臺灣高等法院被告全國前案紀錄表在卷可稽，
    其於有期徒刑執行完畢5 年以內，故意各再犯本件有期徒刑
    以上之2 罪，均為累犯，各應依刑法第47條第1 項加重其刑
    。爰審酌被告破壞社會秩序及他人財產安全，所生危害、惡
    性非輕，兼衡被告之生活狀況、犯罪之手段、分工，被害人
    所受損害，及犯後飾詞否認，顯無悔意及其素行等一切情狀
    ，分別量處如主文所示之刑，並定其應執行之刑，以示懲儆
    。末本案供犯罪所用之自備鑰匙，非被告及共犯所有之物，
    業經證人游祐宗、吳淑貞於審理中供明在卷，復未據扣案，
    亦無證據證明現仍存在，為免將來執行之困難，爰不予宣告
    沒收，附此敘明。
據上論斷，應依刑事訴訟法第299 條第1 項前段，刑法第321 條
第1 項第4 款、第28條、第47條第1 項、第51條第5 款，判決如
主文。
本案經檢察官林郁芬到庭執行職務。
中    華    民    國    99    年    11    月    29    日
                  刑事第七庭審判長法  官  鄭吉雄
                                  法  官  廣于霙
                                  法  官  毛松廷
以上正本證明與原本無異。
如不服本判決應於收受判決後10日內向本院提出上訴書狀，並應
敘述具體理由。其未敘述上訴理由者，應於上訴期間屆滿後20日
內向本院補提理由書( 均須按他造當事人之人數附繕本) 「切勿
逕送上級法院」。
                                  書記官  何伊羚
中    華    民    國    99    年    11    月    29    日

司法院資訊處製作；財團法人民間司法改革基金會備份。
